---
title: "Предсказание оценки книжного отзыва"
author: "Мария Чепель, ДПО Компьютерная лингвистика"
date: "2022-07-21"
output:
  html_document: default
  pdf_document: default
---

```{r setup, include=FALSE}
knitr::opts_chunk$set(echo = TRUE, message = FALSE, warning = FALSE)
```

```{r include=FALSE}
install.packages("tidyverse", repos = "http://cran.us.r-project.org")
install.packages("plotly", repos = "http://cran.us.r-project.org")

library(plotly)  
library("tidyverse")

library(readr)
library(magrittr)

library(dplyr)
library(psych)
install.packages("apa", repos = "http://cran.us.r-project.org")
library(apa)
book <- read.csv("C:\\Users\\marus\\Downloads\\everything_with_clean_values.csv",encoding='UTF-8')
book <- book[,1:6]

```

## Проект по анализу книжных рецензий

В качестве материала для работы я собрала рецензии с сайта fantlab.ru. Данные, представленные в формате таблице, можно видеть ниже:

```{r echo=TRUE}
DT::datatable(book)
```
Как можно увидеть, в таблице **6 столбцов**: 4 числовых (общий рейтинг книги, количество читателей, год публикации и пользовательская оценка) и 2 нечисловых (название и текст рецензии).

```{r echo=TRUE}
summary(book)
```
Хотя в первую очередь мне был важен текст рецензии, который я в дальнейшем предобрабатывала и векторизовала, мне было интересно проверить, влияют ли другие переменные на оценку.

Моя **гипотеза** заключается в том, что люди обычно оценивают старые книги выше, чем новые.

Для начала посмотрим на описательные статистики - summary по столбцам с годом публикации и с пользовательской оценкой.

```{r}
summary(book$Year)
```
Средний год издания – 1977, медианный – 1985.
Медианное значение будет в дальнейшем использоваться для разделения на «старые» и «новые» книги

```{r}
summary(book$Score)
```
Как видно из статистики, в пользовательских оценках есть большой перекос в сторону положительных оценок: 75% оценок равны 6 и более.  


Чтобы проверить гипотезу, проведем корреляционный тест:
```{r}
cor.test(book$Score,book$Year)
```
```{r}
apa::cor_apa(cor.test(book$Score,book$Year))
```

Т.к. P<.001, можно отбросить нулевую гипотезу о том, что корреляция равна нулю.
Корреляция отрицательная, значит, существует обратная зависимость между пользовательской оценкой и годом публикации.

Для проведения t-test сначала разделим наш датасет на две части: старые книги (до 1985 г) и новые книги (после 1985 г). Т.к. значения старых и новых книг не связаны между собой, paired = FALSE.


```{r}
books_old <- book %>%
  filter(Year <= 1985)

books_new <- book %>%
  filter(Year > 1985)


t_test(books_old$Score[1:nrow(books_new)], books_new$Score, paired = FALSE)

```
```{r}
apa::t_apa(t_test(books_old$Score[1:nrow(books_new)], books_new$Score, paired = FALSE))
```
Т.к. P<.001, а доверительный интервал не включает в себя 0, можно отбросить нулевую гипотезу о том, что средние оценки на старые и новые книги равны.

Чтобы визуализировать полученные данные, построим график:

```{r echo=TRUE}
mean_year <- round(mean(book$Year))

books_plot  <- ggplot(book, aes(x= Score, y = Year))+
  geom_boxplot(size = 0.5, color = '#CC99FF', fill = '#E5CCFF')+
  labs(xlab = 'User\'s scores', ylab= 'Publication year', title = 'How people score books by year')+
  scale_x_continuous(breaks=c(1:10))+
  scale_y_continuous(breaks=sort(c(seq(from = min(book$Year), to = max(book$Year), by = 20), mean_year)))+
  geom_hline(aes(yintercept = mean_year), linetype="dotted")+
  geom_text(aes(0,mean_year,label = 'Mean year'), size = 2, nudge_y = 3)+
  theme_minimal()
ggplotly(books_plot)
```
